【裁判字號】    89,易,817
【裁判日期】    890818
【裁判案由】    竊盜等
【裁判全文】
臺灣新竹地方法院刑事判決                          八十九年度易字第八一七號
    公  訴  人  臺灣新竹地方法院檢察署檢察官
    被      告  乙○○
右列被告因竊盜等案件，經檢察官提起公訴 (八十九年度偵字第二八三四號、第二八
三五號、第三○○九號)，本院判決如左：
    主  文
乙○○意圖為自己不法之所有，以不正方法由自動付款設備取得他人之物，處拘役肆
拾日，如易科罰金，以參佰元折算壹日。又連續竊盜，處有期徒刑伍月。
    事  實
一、乙○○前因竊盜案件，經法院判處有期徒刑六月、緩刑三年，於民國八十九年五
    月四日確定在案 (起訴書誤載為八十九年五月七日確定) ，刻在緩刑期內。詎乙○○仍不知悔改，另行起意於八十九年四月二十七日，在新竹縣尖石鄉嘉樂村七
    鄰三六號前，徒手打破其同母異父之胞姐甲○○所管領使用之車牌號碼Ｔ四－四
    四五三號自小客車右前門車窗 (毀損部分未據告訴)，拿取甲○○所有放置在上
    開自小客車內之皮包 (內有甲○○所有中壢龍岡橋郵局之提款卡等物)乙個 (五
    親等內血親竊盜部分，經甲○○撤回告訴而未據起訴)，旋意圖為自己不法之所
    有，於當日持甲○○所有之上開提款卡至新竹縣內灣鄉內灣郵局所設之自動付款
    設備前，將甲○○所有上開提款卡插入該自動付款設備內，並輸入甲○○所預先
    設定之秘碼，使該自動付款設備對於有正當權源持卡人之辨別系統陷於錯誤，以
    此不正方法接續自該自動付款設備提領現金二次，共取得郵局所有現金新台幣 (
    下同)八千元。乙○○另基於意圖為自己不法所有之概括犯意，先於八十九年五
    月六日十九時三十分許，在新竹縣尖石鄉嘉樂村三鄰八七之一號前，見丙○○所
    有車牌號碼ＲＭＮ－四六二號機車之鑰匙未取下，著手竊取該機車，得手後留供
    己用；繼於同年月二十七日四時許，在新竹市○○路○段惠民醫院前，見丁○○
    所管領使用之車牌號碼ＨＳＹ－一三三號機車 (所有人為丁○○之母親蘇劉淑美
    ) 鑰匙未取下，著手竊取該機車，得手後騎乘他去，嗣為巡邏警員於當日四時十
    分許在新竹市○○路、西大路口處查獲。
二、案經新竹縣警察局橫山分局、新竹市警察局第三分局報告臺灣新竹地方法院檢察
    署檢察官偵查起訴。
    理  由
一、訊據被告乙○○對於右揭犯罪事實，均坦白承認，核與証人甲○○、丙○○、丁○○等人証述情節大致相符，此外並有郵政存簿儲金簿影本、贓物認領保管收據
    等件附卷可資佐証，堪認被告乙○○上開自白與事實相符。被告乙○○前揭犯行
    ，洵堪認定。
二、被告乙○○持竊得之李玉華所有郵局提款卡，向郵局所設之自動付款設備提領現
    金，該現金在未給付以前保存於郵局所設之自動付款設備內，屬郵局所有，嗣因
    被告乙○○以插入提款卡並輸入秘碼之不正方法而從自動付款設備輸出，因李玉
    華自始至終並未就該輸出之現金有支配管領之事實，尚難認為該現金輸出後即已
    交付李玉華而屬其所有，至於該自動付款設備付款之結果，依據李玉華與郵局間
    存款暨申請提款卡契約約定，應由何人負責，則屬另一問題。是被告乙○○以不
    正方法自上述自動付款設備取得之現金，應屬於與被告曾夢不具有刑法第三百二
    十四條之親屬關係之有郵局所有，被告乙○○所涉罪責自無須告訴乃論，況且李
    玉華於偵查中提出告訴後，嗣於八十九年六月八日偵訊時僅就表明就親屬間竊盜
    撤回告訴，是本院對於被告乙○○以不正方法由自動付款設備取得他人之物部分
    ，仍應為實體判決，併予敘明。
三、核被告乙○○所為係犯刑法第三百三十九條之二第一項以自動付款設備不法取得
    他人之物罪及刑法第三百二十條第一項之竊盜罪。被告乙○○基於一個欺罔之故
    意，持竊得之甲○○所有提款卡接續向郵局提領現金二次，各取得郵局所有現金
    五千元、三千元，僅成立一個以不正方法由自動付款設備取得他人財物罪。被告
    先後二次竊取機車行為，時間緊接、方法相同，觸犯構成要件相同之罪名，顯係
    基於概括犯意為之，應依刑法第五十六條連續犯之規定論以一罪並加重其刑。被
    告乙○○所犯上開二罪間，犯意各別、罪名互異，應分論併罰。本院審酌被告乙○○犯罪之動機、目的、手段、方法、所生危害及犯後坦承犯罪等一切情狀，分
    別量處如主文所示之刑，並就刑法第三百三十九條之二第一項之罪部分，諭知易
    科罰金之折算標準，以示懲儆。
據上論斷，應依刑事訴訟法第二百九十九條第一項前段，刑法第五十六條、第三百三
十九條之二第一項、第三百二十條第一項、第四十一條，罰金罰鍰提高標準條例第一
條前段、第二條，判決如主文。
中      華      民      國    八十九    年      八      月     十八     日
                              臺灣新竹地方法院刑事第二庭
                                  法  官  王  永  春
右正本證明與原本無異。
如不服本判決，應於判決送達後十日內向本院提出上訴狀( 應附繕本 )，上訴於
臺灣高等法院。
                                  書記官  馮  玉  玲
中      華      民      國    八十九    年      八      月     十八     日
附錄論罪科刑法條：
中華民國刑法第三百三十九條之二第一項
意圖為自己或第三人不法之所有，以不正方法由自動付款設備取得他人之物者，處三
年以下有期徒刑、拘役或一萬元以下罰金。
中華民國刑法第三百二十條
意圖為自己或第三人不法之所有，而竊取他人之動產者，為竊盜罪，處五年以下有期
徒刑、拘役或五百元以下罰金。


司法院資訊處製作；財團法人民間司法改革基金會備份。
